臺灣彰化地方法院刑事判決　　　　　　　 94年度訴字第374號
公　訴　人　臺灣彰化地方法院檢察署檢察官
被　　　告　甲○○　男　31歲.
上列被告因違反毒品危害防制條例案件，經檢察官提起公訴（93
年度毒偵字第4640號、第4818號），暨移送併案審理（94年度毒
偵字第1031號、第1446號），本院認有刑事訴訟法第273條之1第
1項之情形，而改依簡式審判程序判決如下：
    主  文
甲○○連續施用第一級毒品，處有期徒刑捌月，扣案之海洛因貳
包（合計驗餘淨重零點零柒公克），沒收銷燬之。
    事  實
一、甲○○曾於民國（下同）92年間，因施用毒品案件，經本院
    以92年度毒聲字第1460號裁定移送觀察、勒戒後，認有繼續
    施用毒品之傾向，經檢察官聲請，由本院以92年度毒聲字第
    1655號裁定移送戒治處所施予強制戒治1年，自92年8月26日
    起送臺灣雲林戒治所施以強制戒治滿 3月後，其成效經評定
    合格，無繼續戒治必要，經本院以 93年度毒聲字第471號裁
    定停止戒治，所餘戒治期間付保護管束，迄93年8月1日保護
    管束期滿，未經撤銷其停止戒治，而視為業已執行期滿，由
    臺灣彰化地方法院檢察署檢察官於 93年8月17日，以93年度
    戒毒偵字第 286號為不起訴處分確定。詎其仍不知悔改，於
    強制戒治執行完畢釋放後 5年內，復基於施用第一級毒品海
    洛因之概括犯意，自93年9月中旬起至94年2月15日10時許止
    ，在其位於彰化縣鹿港鎮頂番里人和巷55號之住處及彰化縣
    鹿港鎮○○里○○巷○○道路旁等地，以將第一級毒品海洛
    因摻入香菸內，點火加以吸食，或將第一級海洛因摻水置放
    於注射針筒中，注射於手臂等方式，連續施用第一級毒品海
    洛因多次，平均約2天施用1次。嗣先後於93年11月5日15時
    許及94年2月15日凌晨1時許，因其為列管毒品人口，分別至
    彰化縣警察局鹿港分局接受採尿檢驗，結果均呈嗎啡陽性反
    應，而循線查悉；又於94年2月17日15時50分許，在彰化縣
    鹿港鎮○○里○○巷○○道路旁，為警查獲，並扣得第一級
    毒品海洛因2包（合計驗餘淨重0.07公克）。
二、案經彰化縣警察局鹿港分局報請臺灣彰化地方法院檢察署檢
    察官偵查起訴，暨彰化縣警察局和美分局、鹿港分局報請臺
    灣彰化地方法院檢察署檢察官移送併案審理，本院認有刑事
    訴訟法第 273條之1第1項之情形，而改依簡式審判程序審理
    。
    理  由
一、按除被告所犯為死刑、無期徒刑、最輕本刑為 3年以上有期
    徒刑之罪或高等法院管轄第一審案件者外，於刑事訴訟法第
    273條第1項程序進行中，被告先就被訴事實為有罪之陳述時
    ，審判長得告知被告簡式審判程序之旨，並聽取當事人、代
    理人、辯護人及輔佐人之意見後，裁定進行簡式審判程序；
    除簡式審判程序及簡易程序案件外，第一審應行合議審判，
    刑事訴訟法第 273條之1第1項、第284條之1分別定有明文。
    本件被告甲○○所涉係死刑、無期徒刑、最輕本刑為 3年以
    上有期徒刑之罪或高等法院管轄第一審案件以外之罪，並於
    本院行準備程序時就被訴事實為有罪之陳述，本院合議庭依
    前揭規定，經評議結果，裁定改由受命法官獨任行簡式審判
    程序，先予敘明。
二、上揭事實，業據被告甲○○迭於本院行準備程序與審理時均
    坦承不諱，且其先後於 93年11月5日、94年2月15日及94年2
    月17日為警查獲時所採取之尿液，經送鑑驗結果，確均呈嗎
    啡陽性反應，此有彰化縣警察局鹿港分局委託檢驗尿液代號
    與真實姓名對照單2紙、 彰化縣警察局和美分局委託檢驗尿
    液代號與真實姓名對照單1紙及彰化縣衛生局93年11月15日
    煙檢字第933848號、94年2月21日煙檢字第940762號、94 年
    3月1日煙檢字第940852號煙毒尿液檢驗成績書各1紙附卷可
    稽，而扣案之白色粉末2包，經送鑑驗結果確係海洛因成分
    （合計驗餘淨重0.07公克），此有法務部調查局94年4月18
    日調科壹字第140011424號鑑定通知書1紙在卷足憑，復參以
    施用第一級毒品海洛因具有成癮性，被告前又已有施用毒品
    之犯行，有其前案紀錄可憑，且經觀察勒戒、強制戒治後，
    仍再次施用毒品海洛因，被告顯有難以戒斷，且已成癮之情
    事，故雖被告於93年11月15日、94年2月15日及94年2月17
    日分別為警查獲前3日以外之施用毒品犯行未經採尿鑑驗，
    然依前開說明，亦應認被告之自白確與事實相符，洵堪採信
    。再查，被告曾因施用毒品案件，經本院以92年度毒聲字第
    14 60號裁定移送觀察、勒戒後，認有繼續施用毒品之傾向
    ，經檢察官聲請，由本院以92年度毒聲字第1655號裁定移送
    戒治處所施予強制戒治1年，自92年8月26日起送臺灣雲林戒
    治所施以強制戒治滿3月後，其成效經評定合格，無繼續戒
    治必要，經本院以93年度毒聲字第471號裁定停止戒治，所
    餘戒治期間付保護管束，迄93年8月1日保護管束期滿，未經
    撤銷其停止戒治，而視為業已執行期滿，由臺灣彰化地方法
    院檢察署檢察官於93年8月17日，以93年度戒毒偵字第286
    號為不起訴處分確定等情，有該不起訴處分書、臺灣高等法
    院被告全國前案紀錄表及臺灣彰化地方法院檢察署刑案資料
    查註紀錄表在卷足憑，被告顯係於受強制戒治執行完畢釋放
    後，5年內再犯毒品危害防制條例第10條第1項之罪，依同條
    例第23條第2項規定，應依法論科。綜上所述，本件犯罪事
    證明確，被告前開犯行洵堪認定。
三、核被告所為，係犯毒品危害防制條例第10條第 1項之施用第
    一級毒品罪。被告為施用毒品持有第一級毒品，其持有之低
    度行為應為施用之高度行為所吸收，不另論罪。被告多次施
    用第一級毒品海洛因之犯行，時間緊接，所犯又係構成要件
    相同之罪名，顯係基於概括犯意反覆為之，為連續犯，應依
    刑法第56條規定，以一罪論，並加重其刑。又查被告係自93
    年9月中旬起至94年2月15日10時許止，連續施用第一級毒品
    海洛因多次，而公訴人僅就被告自93年9月中旬起至同年 11
    月5日或其前3日之某時止，連續施用第一級毒品海洛因多次
    之犯行提起公訴，該未經起訴之部分，與檢察官已提起公訴
    之部分，因被告係基於概括犯意而為之，具有連續犯之裁判
    上一罪關係，其一部起訴之效力及於全部，故本院自得併予
    審究，併此敘明。爰審酌被告前曾有施用毒品罪行，經送觀
    察勒戒、強制戒治後，猶不知悔改，再施用毒品不輟，不僅
    戕害自身健康，更辜負國家將之視為病人，並施以長時間之
    戒治處遇之苦心，惟其對他人權益之侵害仍屬有限，於本院
    行準備程序與審理時均已坦承犯行，暨其犯罪動機、目的、
    手段、施用之次數、期間及其智識程度、生活狀況等一切情
    狀，量處如主文所示之刑。扣案之海洛因 2包（合計驗餘淨
    重0.07公克），係屬第一級毒品，爰依毒品危害防制條例第
    18 條第1項前段規定，沒收銷燬之。
據上論斷，應依刑事訴訟法第273條之1第1項、第299條第1項前
段，毒品危害防制條例第10條第1項、第23條第2項、第18條第1
項前段，刑法第11條、第56條，判決如主文。
本案經檢察官田德煙到庭執行職務。
中　　華　　民　　國　　94　　年　　6 　　月　　13　　日
                  刑事第一庭          法  官  簡璽容
以上正本證明與原本無異。
如不服本判決，應於判決送達後十日內向本院提出上訴狀 (須附
繕本)。
中　　華　　民　　國　　94　　年　　6　 　月　　14　　日
                                      書記官  王惠嬌
毒品危害防制條例第10條
施用第一級毒品者，處 6 月以上 5 年以下有期徒刑。
施用第二級毒品者，處 3 年以下有期徒刑。
